臺灣高雄地方法院刑事裁定　　　　　　　　　　　　九十三年度交聲字第三三五號
　　原處分機關　高雄市政府
　　受處分人即
　　異　議　人　甲○○
右列受處分人因違反道路交通管理處罰條例案件，對於高雄市政府交通事件裁決處九
十三年六月二十四日所為之處分（原處分：高市府交裁字第三二─Ｂ0000000
0號），聲明異議，本院裁定如左：
    主  文
原處分撤銷。
甲○○汽車駕駛人，行經有燈光號誌管制之交岔路口闖紅燈，處罰鍰新臺幣壹仟捌佰
元，記違規點數點。
    理  由
一、異議意旨略以：異議人甲○○於民國九十三年五月二十五日十八時四十五分許，
    駕駛車牌號碼ＯＶＢ─九九五號機車，由高雄市○○路南向北行駛至中安路口遇
    三時相交通號誌，綠燈時即順勢左轉東向西行駛，該路口並無標示兩段式左轉指
    示牌，亦未在中安路與金城路口闖紅燈，為此提出異議，請求撤銷原處分等語。
二、按汽車駕駛人，行經有燈光號誌管制之交岔路口闖紅燈者，處新臺幣一千八百元
    以上五千四百元以下罰鍰；又汽車駕駛人有第五十三條情形者，記違規點數三點
    ，道路交通管理處罰條例第五十三條、同條例第六十三條第一項第三款分別訂有
    明文。次按違反道路交通管理事件統一裁罰基準及處理細則第四十四條第一項規
    定：「違反道路交通管理事件行為人，未依規定自動繳納罰鍰，或未依規定到案
    聽候裁決，處罰機關應於舉發違反道路交通管理事件通知單送達二個月內依基準
    表逕行裁決之」。
三、經查，高雄市○○路南往北方向與中安路口為三時相路口，第一時相為高鳳路南
    北方向均可通行、第二時相為高鳳路北往南方向紅燈、南往北方向綠燈可直行並
    有左轉指示燈可左轉、第三時相為中安路西往東方向綠燈，高鳳路均紅燈，已據
    證人林盛範於本院調查時具結證述在卷，並有警員李承鴻郵寄之現場圖一份及號
    誌照片三紙附卷可稽。又異議人甲○○於九十三年五月二十五日十九時許，駕駛
    車牌號碼ＯＶＢ─九九五號機車，停在南往北方向過福德西巷之高鳳路與中安路
    口內，於該路口第二時相之直行、右轉及左轉綠燈亮時（即高鳳路南往北方向可
    通行，並可左轉、右轉，中安路東往西方向則係紅燈），異議人遂直接自該路口
    中安路由東往西方向闖紅燈通過，已據證人即取締本案之警員李承鴻於本院調查
    時具結證稱：「當時我與另一位同事在高鳳路、中安路口等左轉燈亮，當時直行
    及右轉綠燈，左轉燈沒有亮，等左轉燈亮時，看見異議人從東向西方向直行，闖
    中安路的紅燈，我們追過去時，他又闖中安路及金城路的紅燈，我們追了五十公
    尺左右把他攔下來。」等語、在場警員林盛範於本院調查時具結證稱：「我們當
    時從高鳳路往北到中安路口時，該路口是三時相，第一時相是南北方向皆可通行
    ，第二時向是北往南紅燈，南往北可以直行及左轉，第三時相是中安路西向東綠
    燈，高鳳路全部紅燈，當時我們看到異議人在高鳳路、中安路口，我們是高鳳路
    由南往北方向的第一台車，正在等待第二時相左轉燈亮，異議人當時在我庭呈現
    場圖畫圈圈、箭頭的方向（即過福德西巷之高鳳路與中安路口內），他當時闖越
    高鳳、中安路口紅燈後，又闖中安及金城路的紅燈，我們才把他攔下來的。他的
    方向是東向西行駛。」等語，並當庭分別繪製異議人機車位置圖各一紙在卷，互
    核二人證述情節及所繪機車位置均大致相符。且在異議人就本案向高雄市政府交
    通事件裁決處提出陳述，經該處向高雄市政府警察局交通大隊函查違規事實是否
    屬實時，高雄市政府警察局交通大隊並於九十三年六月十五日以高市警交三字第
    ○九三○○○七八一三號函覆異議人：「二、本違規案現場值勤員警於九十三年
    五月二十五日十九時零分許，見上述車輛於中安、高鳳路口，中安、金城路口（
    東向西）連續闖紅燈，經鳴笛攔停，當場舉發違規。」一情，有該函附卷可稽。
    則以證人李承鴻、林盛範二人當時係駕車在高鳳路口等左轉指示燈亮以便左轉，
    而非在路邊設點攔查觀之，苟異議人未違規而恰巧為證人二人發現，證人二人豈
    會臨時緊追異議人在後，進而攔下異議人開單告發，並在答覆異議人不符取締之
    陳述時，尚且就高雄市政府警察局舉發違反道路交通管理事件通知單（高市警交
    字第Ｂ00000000號）上未記載之違規地點即異議人闖中安路、金城路口
    紅燈一事併予敘明。雖高鳳路與中安路口至中安路與金城路口全距離為三百五十
    公尺，有證人警員李承鴻郵寄之現場圖一份在卷可稽，惟在警員追逐異議人之過
    程中，因車速、追攝目的、時間及距離感之認知影響，對實際距離為何，或有誤
    差，且異議人闖中安路與金城路口一事，既非本案裁決之範圍內，苟警員李承鴻
    違反事實舉發本案，則警員李承鴻、林盛範到庭作證時，僅針對本案違規路口之
    事實證述即可，二人顯無虛捏異議人另闖中安路與金城路紅燈而冒偽證之風險並
    給予異議人指摘證詞瑕疵之機會。是警員李承鴻、林盛範之證述，就追攝異議人
    之距離，雖與現場路口之距離有誤差，仍不得僅此即遽認二人證述不實。從而，
    異議人之異議難認有理由。原處分機關援引異議人違反道路交通管理處罰條例第
    五十三條（贅引第一項）規定據以裁罰，雖無違誤，惟依同條例第六十三條第一
    項第三款規定，除依原條處罰鍰外，應記違規點數三點，然本件原處分機關所為
    之違反道路交通事件裁決書上，未見裁處記違規點數三點之情形，與法尚有不合
    。故異議人之異議雖無理由，然原處分機關之前開處分容有不當之處，本院自應
    撤銷原處分，並斟酌異議人於應到案日期前即提出陳述單，有上開舉發通知單及
    交通違規陳述單及查詢單各一紙在卷可憑，參酌違反道路交通管理事件統一裁罰
    基準表關於違反交通管理處罰條例第五十三條事件所規定之裁罰基準（機器腳踏
    車，於期限內繳納或到案聽候裁決者，處罰鍰一千八百元），爰依道路交通管理
    處罰條例第三十三條第一項、第六十三條第一項第三款規定，諭知異議人如主文
    第二項所示之處罰，以期適法。
三、據上論斷，應依道路交通案件處理辦法第二十條前段，裁定如主文。
中      華      民      國      九十三      年    十    月    二十九    日
                                臺灣高雄地方法院交通法庭
                                    法  官    黃惠玲
右正本證明與原本無異。
如不服本裁定，應於裁定送達後五日內，向本院提出抗告狀。
                                    書記官    林秀珍
中    華    民    國      九十三      年      十一      月      二      日
